臺灣苗栗地方法院民事簡易判決
                                    110年度苗簡字第268號
原      告  彭東旻  

被      告  謝道弘  


上列當事人間損害賠償等事件，本院於民國110 年7 月27日言詞
辯論終結，判決如下：
    主    文
原告之訴駁回。
訴訟費用由原告負擔。
    事    實
一、原告起訴主張：被告於民國109 年5 月30日於原告所有苗栗
    縣○○鄉○○段000000地號土地上（下稱系爭土地），不當開挖
    整地、鋪設水泥便橋及路面，因而挖除原告於系爭土地上種
    植之油桐樹木2 株（下稱系爭樹木）後棄置路旁，致生損害
    於原告。參以臺中市行道樹賠償標準表中相近樹種風鈴木、
    胸高直徑為35公分之賠償標準，每株為新臺幣（下同）35,0
    00元，2 株共70,000元。又因被告上開侵權行為，原告數次
    奔波於臺中、苗栗之間，身心俱疲，故請求賠償精神慰撫金
    5,000 元。爰依民法第184 條提起本訴，並聲明：⑴被告應
    給付原告75,000元，及自起訴狀繕本送達翌日起按週年利率
    百分之5 計算之利息。⑵訴訟費用由被告負擔。
二、被告抗辯：系爭樹木並非種植於系爭土地上，參照原告所提
    相片，系爭樹木根本不存在。被告雖曾越界鋪設水泥路面至
    系爭土地上，惟當時並無系爭樹木存在。且原告提出系爭樹
    木倒下之照片，係位於同段96-804地號土地內，而非系爭土
    地上。並聲明：⑴駁回原告之訴及其假執行之聲請。⑵訴訟費
    用由原告負擔。⑶如受不利之判決，願供擔保請准宣告免為
    假執行。
    理    由
一、按訴狀送達後，原告不得將原訴變更或追加他訴，但擴張或
    減縮應受判決事項之聲明者，不在此限；民事訴訟法第255
    條第1 項第3 款定有明文。原告起訴時聲明第2 項原請求被
    告應給付80,000元，及自起訴狀繕本送達翌日起按週年利率
    百分之5 計算之利息，嗣於本院審理時變更為被告應給付75
    ,000元，利息不變，核為減縮應受判決事項之聲明，與上開
    法條規定相符，應予准許。
二、按當事人主張有利於己之事實者，就其事實有舉證之責任；
    民事訴訟法第277 條定有明文。又主張侵權行為損害賠償請
    求權之人，對於侵權行為之成立要件應負舉證責任（最高法
    院100 年度台上字第328 號判決意旨可參）。原告主張被告
    於109 年5 月30日整地鋪設水泥路面越界至系爭土地上時，
    挖除系爭樹木，並提出系爭樹木倒下照片為證，被告則辯稱
    雖有越界鋪設水泥路面，但當時系爭土地上並無系爭樹木。
    是依前揭判決意旨，原告自應就被告有挖除系爭樹木之侵權
    行為事實，負舉證責任。經查：
（一）原告主張系爭樹木為被告整地鋪設水泥路時所挖除，除提
      出系爭樹木倒下照片、通用電子地圖外（卷第19、21、14
      3 頁），迄未舉出其他積極事證以實其說。然系爭樹木種
      植之位置不明，且原告提出之通用電子地圖，係空拍圖，
      無從辨識證明系爭樹木之原種植位置，是其主張系爭樹木
      原種植在被告鋪設水泥之範圍內，尚屬無據。再樹木倒下
      原因多端，有風災、植病、自然枯死、訴外人砍伐等節，
      自不能僅因被告曾整地鋪設水泥路至系爭土地上，即推論
      系爭樹木係遭被告挖除。故原告空言指摘被告有挖除系爭
      樹木之侵權行為，即不可採。
（二）原告既未能舉證證明被告有挖除系爭樹木之侵權行為，則
      其依侵權行為之法律關係請求被告賠償系爭樹木之價值70
      ,000元及慰撫金5,000 元，顯無理由，應予駁回。
三、本件事證已臻明確，兩造其餘攻擊防禦方法及所提證據，均
    與判決結果不生影響，毋庸一一論述，附此敘明。
四、訴訟費用負擔之依據：民事訴訟法第78條。
中　　華　　民　　國　 110　　年　　8 　　月　　13　　日
              苗栗簡易庭      法　官   黃怡玲
以上正本係照原本作成。
如對本判決上訴，須於判決送達後20日內向本院提出上訴狀（須
附繕本）。如委任律師提起上訴者，應一併繳納上訴審裁判費。
　　　　　　　　　　　　　　　書記官   陳映綺
中　　華　　民　　國　　110 　年　　8 　　月　　13　　日